臺灣屏東地方法院刑事判決　　　　　　　 94年度易字第346號
公　訴　人　臺灣屏東地方法院檢察署檢察官
被　　　告　乙○○
選任辯護人　葉武侯律師
上列被告因竊盜案件，經檢察官提起公訴（93年度核退偵字第69
號），本院判決如下：
    主  文
乙○○無罪。
    理  由
一、公訴意旨略以：被告乙○○意圖為自己不法之所有，於民國
    92 年5月16日至19日期間內之某時許，侵入楊淑卿所有位於
    屏東縣內埔鄉○○路757 號房屋，以不詳足供兇器使用之工
    具拆除該屋2 樓及3 樓之鋁窗8 片。嗣於92年6 月4 日14時
    許，楊淑卿在被告之配偶曾廷芸位於屏東縣內埔鄉○○村里
    ○路86號之1 「村姑小吃部」內發覺上開鋁窗，乃報警處理
    而查獲，因認被告涉犯刑法第321 條第1 項第3 款之加重竊
    盜罪嫌等語。
二、按犯罪事實應依證據認定之，無證據不得認定犯罪事實；又
　　不能證明被告犯罪者，應諭知無罪之判決，刑事訴訟法第15
    4 條第2 項、第301 條第1 項分別定有明文。次按認定不利
    於被告之事實，須依積極證據，茍積極證據不足為不利被告
    事實之認定，即應為有利於被告之認定，更不必有何有利之
    證據；事實之認定，應憑證據，如未能發現相當證據，或證
    據不足以證明，自不能以推測或擬制之方法，以為裁判之基
    礎；且認定犯罪事實所憑之證據，雖不以直接證據為限，間
    接證據亦包括在內，然而無論直接證據或間接證據，其為訴
    訟上之證明，須於通常一般之人均不致有所懷疑，而得確信
    其為真實之程度者，始得據為有罪之認定，倘其證明尚未達
    到此一程度，而有合理之懷疑存在而無從使事實審法院得有
    罪之確信時，即應為諭知被告無罪之判決；又檢察官對於起
    訴之犯罪事實，仍應負提出證據及說服之實質舉證責任，倘
    其所提出之證據，不足為被告有罪之積極證明，或其指出證
    明之方法，無從說服法院以形成被告有罪之心證，基於無罪
    推定之原則，自應為被告無罪判決之諭知；另按刑法第 320
    第1 項之竊盜罪，係以意圖為自己或第三人不法之所有，而
    竊取他人之動產，為構成要件。最高法院30年上字第816 號
    、40年台上字第86號、76年台上字第4986號、92年度臺上字
    第128號判例可資參照。
三、公訴人認被告乙○○涉有上開犯行，無非以被害人楊淑卿之
    指訴、證人陳美花、曾振鐘、陳登全之證述、查獲暨現場照
    片21幀、不動產權利移轉證書1 紙、鋁窗8 片扣案為其主要
    論據。惟訊據被告矢口否認有何竊盜之犯行，辯稱：村姑小
    吃部內查獲之鋁窗係伊所有，並非竊自屏東縣內埔鄉○○路
    757號房屋等語。經查：
（一）屏東縣內埔鄉○○路757 號房屋原係被告所有，嗣經債權
      人聲請本院拍賣該屋，並由被害人楊淑卿拍定取得，且被
      害人與證人陳美花於92年5 月15日15時25分許前往該屋查
      看時，該屋完整並無遭破壞之跡象，嗣於92年5 月19日某
      時發現該屋2 樓、3 樓之鋁窗遭竊，而該屋在此之前均無
      人居住之情，固據被害人、證人陳美花、曾振鐘、陳登全
      等人指、證述綦詳，並有不動產權利移轉證書１紙及現場
      照片18幀在卷可稽，然此僅可證明該屋確係被害人所有，
      且該屋2 樓、3 樓之鋁窗8 片確係於92年5 月15日15時25
      分許至92年5 月19日某時之間某時遭竊之事實，並無法證
      明上開鋁窗8 片係由何人所竊取，自難僅因被告為該屋之
      前所有人即遽認係被告所為。
（二）再被告配偶曾廷芸位於屏東縣內埔鄉○○村里○路86號之
      1 「村姑小吃部」內，雖為警查獲鋁窗8 片，然經本院會
      同查獲當時員警甲○○、丙○○至「村姑小吃部」勘驗扣
      案鋁窗，經員警甲○○、丙○○確認責付予被告放置在「
      村姑小吃部」之鋁窗即係本件扣案之鋁窗無誤，再經本院
      前往屏東縣內埔鄉○○路757 號房屋履勘失竊現場，比對
      扣案之8 片鋁窗發現，失竊地點之窗戶雖已修補完畢，但
      經比對未遭竊之其餘窗戶，其鋁窗顏色均係白鐵顏色，而
      扣案之鋁窗顏色係香檳色，且扣案鋁窗與失竊地點失竊鋁
      窗之規格、尺寸亦均不相符，再經本院請被害人指認扣案
      之鋁窗是否即為失竊鋁窗，亦經被害人確認扣案鋁窗並非
      其所失竊鋁窗明確，有本院94年10月17日勘驗筆錄及履勘
      照片10幀在卷可佐，是被告辯稱：扣案之鋁窗非屬屏東縣
      內埔鄉○○路757 號房屋之鋁窗等語，即與事實相符，而
      足採信。從而，扣案之鋁窗8 片既非被害人所指訴失竊之
      鋁窗，自亦無法採為被告竊取失竊地點鋁窗之證明，此外
      ，復查無其他確切證據足以證明被告確有公訴人所指之犯
      行，其犯罪即屬不能證明，依據上開法條規定及判例意旨
      ，自應為被告無罪之諭知。
據上論斷，應依刑事訴訟法第301條第1項，判決如主文。
本案經檢察官鍾仁松到庭執行職務。
中　　華　　民　　國　　94　　年　　11　　月　　30　　日
　　　　　　　　　刑事第二庭  審判長法　官　羅森德
                                    法  官  陳松檀
                                    法  官  蘇碧珠
以上正本證明與原本無異。
如不服本判決，應於判決送達後10日內，向本院提出上訴狀。
中　　華　　民　　國　　94　　年　　11　　月　　30　　日
　　　　　　　　　　　　　　　　    書記官　賀燕花
